

CONTACTO

- CELULAR: +54 911 3632 7090
- MAIL: alanbensi9@gmail.com
- GITHUB: https://github.com/alanbensi
- LINKEDIN: https://www.linkedin.com/in/alanbensi/
- PORTFOLIO:

https://alanbensi.github.io/Portfolio/

• ZONA DE RESIDENCIA: Villa Urquiza,

Buenos Aires.

COMPETENCIAS PROFESIONALES

- HTML5
- CSS3
- DESARROLLO WEB
- JAVASCRIPT
- JQUERY
- AJAX
- BOOTSTRAP
- SASS
- SEO
- GIT
- GITHUB
- WORDPRESS
- PAQUETE OFFICE
- INGLES INTERMEDIO (B2)

ALAN BENSI

FRONT END DEVELOPER

PERFIL

Soy desarrollador web bilingüe en proceso para ser Full Stack Developer. También, soy estudiante de Nutrición cursando el último año de la carrera.

Hace un tiempo empecé a interesarme en la programación por la capacidad de solucionar problemas y comencé a estudiar a mediados del 2021. Desde entonces, me dedico a la programación Front End, adquiriendo experiencia constantemente.

FORMACIÓN ACADÉMICA

LICENCIATURA EN NUTRICIÓN (2018 - Fecha estimada de finalizacion: Diciembre 2024)

Instituto Universitario CEMIC Actualmente cursando el cuarto año de la carrera.

EXPERIENCIA LABORAL

CODERHOUSE (Marzo 2022 - Actualidad)

Tutor en cursos de Desarrollo Web y JavaScript:

- Acompañamiento de alumnos.
 Dictado de clase de repaso
- Corrección de desafíos y entregas de proyecto.

DESARROLLO FREELANCE (Diciembre 2021 - Actualidad)

Portfolio de trabajos: https://alanbensi.github.io/Portfolio/

CURSOS

JAVASCRIPT

Coderhouse | Diciembre 2021

- Marzo 2022

Top 10 de mejores alumnos

- Conceptos básicos (Variables, funciones, objetos, arrays, eventos, DOM)
- Local y session Storage y JSON.
- JQUERY y AJAX

WORDPRESS

Coderhouse - Febrero 2022 - Abril 2022

DESARROLLO WEB

Coderhouse - Septiembre 2021 - Diciembre 2021

Top 10 de mejores alumnos

- Desarrollo de páginas web (HTML y CSS)
- Frameworks y preprocesadores (Bootstrap y SASS)
- SEO desde el código, manejo de GIT y GITHUB.